# IFRS下的借款利息资本化

提问人：小辣椒 8530 时间：2018-06-12 17:27:12
看到IFRS和PRC准则关于借款利息资本化是一致性的规定。于是查询了PRC准则中关于利息资本化的描述：第十条 专门借款发生的辅助费用，在所购建或者生产的符合资本化条件的资产达到预定可使用或者可销售状态之前发生的，应当在发生时根据其发生额予以资本化，计入符合资本化条件的资产的成本；在所购建或者生产的符合资本化条件的资产达到预定可使用或者可销售状态之后发生的，应当在发生时根据其发生额确认为费用，计入当期损益。” 想请问：准则应用指南中的“计入符合资本化条件的资产的成本”具体的财务操作是计入资产还是计入成本呢？ 我对于资本化一词的定义不太明白，资本化是指资产还是指成本呢？像建造工程中的主承包方，即EPC合同中的乙方，进行施工肯定有借款利息支出发生，这种情况下，借款利息支出的确认，站在乙方来说应该如何确认呢？如果是计入工程施工-成本，那相当于是计入的建造成本，这种还是属于资本化吗？ 对于EPC项目，特许资产-金融资产模式, 特许资产-无形资产模式，三种模式下在建期间的专门借款利息费用， 是计入什么科目呢？

回答人：chenyiwei
对在建工程和固定资产而言，即计入其原值；对工程施工等非固定资产项目，也是先计入相关的工程施工成本再转出到营业成本中。
因为不是直接计入财务费用，所以也属于利息资本化。另外要注意：IAS 23和CAS 17的借款费用资本化规定还是存在大量的细节差异。

提问人：小辣椒 8530 时间：2018-06-13 11:27:50
谢谢版主的解答！请问您说的存在大量差异，主要体现在什么方面呢？对财报的影响主要体现在哪里呢？

回答人：chenyiwei
一般认为的主要差异： 1 、资本化开始时间：IFRS认为必要的技术性、管理性活动就可以认可为“必要的购建活动已经开始”，CAS强调要实体资产建造活动开始。 2 、一般借款费用资本化的条件：IFRS强调必须要有证据表明一般借款与资本支出之间的对应关系，但CAS对此并无过多强调； 3 、汇兑损益资本化：IFRS下强调资本化的汇兑损益必须有证据表明是属于“对利率变动的调整影响因素”（如《瑞华研究 2010 ～ 2016 汇编》之“问题1-1-44（外币专项借款产生的汇兑损益在满足资本化条件时是否可以资本化处理）”所述），但CAS无此限制。 4 、前期已资本化的利息能否作为后期资本化的计算基数：IFRS下可以，CAS下不可以。

提问人：zengfengxia 时间：2018-06-14 14:16:35
2 、一般借款费用资本化的条件：IFRS强调必须要有证据表明一般借款与资本支出之间的对应关系，但CAS对此并无过多强调； IAS23第 8 条，主体应当将可直接归属于符合条件的资产的购置、建造或生产的借款费用确认为该资产成本的组成部分。主体应将其他借款费用在发生当期确认为费用 CAS17第四条 企业发生的借款费用，可直接归属于符合资本化条件的资产的购建或者生产的，应当予以资本化，计入相关资产成本； 两个准则似乎都是强调“可直接归属于符合资本化条件的资产购置”，CAS似乎也是强调对应关系的？
4 、前期已资本化的利息能否作为后期资本化的计算基数：IFRS下可以，CAS下不可以。 IAS32 18符合条件的资产上的支出只包括那些导致支付现金、转让其他资产或承担附息债务的支出。收到与资产相关的进度付款和补助都应扣减支出 （参见 《国际会计准则第２０号———政府补助的会计和政府援助的披露》）。会计期内资产的平均账面金额，包括先前已资本化的借款费用在内，通常等于资产支出的合理近似值 （该支出数即本期运用资本化比率时所用的数字）。 CAS17准则及指南均未见对资产支出的定义，排除已资本化利息的依据是？

回答人：chenyiwei
2 、从一般借款资本化的具体规定看，CAS并未强调要核实两者的对应关系，而是以资产支出大于专门借款的差额为基数，讲解中的举例也是如此； 4 、看讲解中的举例。